【裁判字號】    97,抗,1727
【裁判日期】    980107
【裁判案由】    聲明異議
【裁判全文】
臺灣高等法院民事裁定                  97年度抗字第1727號
再  抗告人  甲○○
訴訟代理人  李慧芬律師
上列再抗告人因與相對人新西門商場股份有限公司間聲明異議事
件，對於中華民國97年11月28日本院所為裁定，提起再抗告，本
院裁定如下：
    主  文
再抗告駁回。
再抗告費用由再抗告人負擔。
    理  由
一、按對於抗告法院之裁定再為抗告，僅得以其適用法規顯有錯
    誤為理由，並經原法院之許可者為限。前項許可，以原裁定
    所涉及之法律見解具有原則上之重要性者為限，民事訴訟法
    第486條第4項、第5項分別定有明文；且同法第436條之3第3
    項、第4項之規定，於第486條第4項之抗告準用之，同法第
    486條第6項亦有明文。又所謂適用法規顯有錯誤，係指確定
    判決所適用之法規，顯然不合於法律規定，或與司法院現尚
    有效及大法官會議之解釋，或最高法院尚有效之判例顯然違
    反，或消極的不適用法規，顯然影響判決者而言（司法院釋
    字第177號解釋、最高法院86年台再字第102號判決意旨參照
    ）；或抗告法院就其取捨證據自行確定之事實，適用法規所
    持法律上判斷顯有錯誤而言。至抗告法院認定事實錯誤，或
    就當事人提出之事實或證據疏於調查或漏未斟酌，僅生調查
    證據是否妥適或裁定不備理由之問題，均與適用法規顯有錯
    誤有間。又所謂原則上之重要性，係指該再抗告事件所涉及
    之法律問題，意義重大而有加以統一闡釋之必要者而言。
二、再抗告意旨略以：相對人係以署名吳素蘭「致股東公開信」
    證明其原法定代理人吳素蘭於96年8月13日辭職，是否真正
    ，尚值懷疑；且該信係以公司股東為通知對象，再抗告人並
    未受到通知。尤其，相對人乃至97年5月6日始辦理負責人之
    變更登記；於此之前，再抗告人乃因善意而相信當時公司登
    記所公告揭示「負責人吳素蘭」之事實，相對人自不能以其
    遲延辦理負責人改選及變更登記之疏忽，執以對抗再抗告人
    至明。準此，相對人新西門公司之抗告應屬無理由，本院廢
    棄原裁定應屬違法云云。
三、經查，再抗告人所陳均屬對相對人前法定代理人有無合法辭
    任之爭執，屬事實認定問題，核與適用法規是否顯有錯誤無
    涉，尤無涉及法律見解具有原則上重要性而加以闡釋必要之
    情事，揆諸前揭說明，其再抗告自不應許可，應予駁回。
中    華    民    國    98    年    1     月    7     日
                    民事第五庭
                        審判長法  官  魏麗娟
                              法  官  陳博享
                              法  官  黃雯惠
正本係照原本作成。
如不服本裁定，應於收受送達後10日內向本院提出抗告狀，並應
繳納抗告費新台幣１千元。
中    華    民    國    98    年    1     月    8     日
                              書記官  秦慧榮


司法院資訊處製作；財團法人民間司法改革基金會備份。
